---
title: "Inlämningsuppgift Del 2"
author: "Oliver Ng (19950305 - 0313)"
date: "`r Sys.Date()`"
output: 
  html_document:
    fig_caption: yes
---

```{r}
set.seed(950308) # Byt ÅÅMMDD mot ditt födelsedatum
```

# Sammanfattning.

Laboration om att använda score, wald och likelihood test i R, värderna återanvänds igen från den föregående lab med samma data.

```{r}
load("proj_data.Rdata")
modell <- glm(Resultat ~ Alder + Kon + Utbildare, 
              data = data_individ,
              family = "binomial")
summary(modell)

y <- matrix(data_individ$Resultat, ncol = 1)
X <- model.matrix(Resultat ~ Alder + Kon + Utbildare, 
                  data = data_individ)
```

Till början, testa att funktionerna ```I``` och ```NR``` ger ett wald test, ```z-test``` alltså. Här återanvänds koderna från Lab1 uppgift 1 och 3.:

```{r, code = readLines("funktioner.R")}
```

```{r}
theta <- c(0,0,0,0)
theta_hat <- NR(c(0, 0, 0, 0), 3, y, X)

squared <- sqrt(solve(I(c(0,0,0,0), y, X)))

std_err <- c(squared[1],squared[6],squared[11],squared[16])

(theta_hat - theta)/std_err
```

Eh tillräckligt nära z-värde

# Uppgift 2.

Likelihood-ratio test. 

```{r}
eta <- NR(theta0 = c(0, 0, 0), niter = 10, y, X[, -3])

eta

c(eta)

W <- 2*log(L(c(eta), y, X[,-3]) / L(c(0,0,0), y, X[,-3]))

W

exp((-1/2)*dchisq(0.95,3))

L(c(eta), y, X[,-3]) / L(c(0,0,0), y, X[,-3])
```

# Uppgift 3

``` {r}
neta <- NR(theta0 = c(0, 0), niter = 10, y, X[, -c(1,3)])
neta

Wn <- 2*log(L(c(neta), y, X[, -c(1,3)])/ L(c(0,0), y, X[, -c(1,3)]))
Wn

Ts <- t(S(c(neta), y, X[, -c(1,3)]))%*%solve(I(c(neta), y, X[, -c(1,3)]))%*%S(c(neta), y, X[, -c(1,3)])
Ts

exp((-1/2)*dchisq(0.95,2))
```

# Uppgift 4

```{r}
Pls <- function(x){
  thet <- x
  profil <- glm.fit(x = X[, -3], y = y,
                  offset = thet * X[, 3],
                  family = binomial())
  L(profil$coeff, y, X[,-3])
}

Pls(-0.5)

#curve(Pls, from=0, to=1, xlab="x", ylab="y")
```

Bas koden framme, justera efter upplysning. Stora skillnad av resultat från instruktioner, fel input?